臺灣臺南地方法院民事判決　　　　　　　96年度重訴字第37號
原　　　告　甲○○
法定代理人　乙○○○
訴訟代理人　蘇文奕律師
　　　　　　陳郁芬律師
被　　　告　丙○○
　　　　　　丁○○
上列被告因過失傷害案件，經原告提起刑事附帶民事訴訟，請求
侵權行為損害賠償（95年度交附字第67號），由本院刑事庭裁定
移送前來，經本院於民國96年7月3日言詞辯論終結，判決如下：
    主    文
被告應連帶給付原告新台幣肆佰參拾貳萬柒仟參佰捌拾伍元，及
被告丙○○自民國九十五年八月一日起、被告丁○○自民國九十
六年三月九日起均至清償日止，按週年利率百分之五計算之利息
。
原告其餘之訴駁回。
訴訟費用由被告連帶負擔二分之一，餘由原告負擔。
本判決於原告以新台幣壹佰肆拾肆萬貳仟肆佰陸拾壹元為被告供
擔保後，得假執行。
原告其餘假執行之聲請駁回。
    事  實  及  理  由
一、按訴狀送達後，原告不得將原訴變更或追加他訴，但請求之
    基礎事實同一者，不甚礙被告之防禦及訴訟之終結者，不在
    此限；民事訴訟法第255條第1項第2、7款定有明文。本件原
    告起訴時原僅以被告丙○○為當事人，嗣因原告認被告丙○○係受僱於被告丁○○從事配送羊奶工作，於配送途中不法
    侵害原告之權利，依民法第188條第1項規定，被告丁○○應
    與被告丙○○連帶負損害賠償責任，並於本院95年度南簡調
    字第1156號調解時即追加被告丁○○為本件當事人，是原告
    於本件開始審理前即為訴之追加，不甚礙被告之防禦及訴訟
    之終結，且請求之基礎事實亦屬同一，依首揭規定，應予准
    許。又被告丁○○經合法通知，未於最後言詞辯論期日到場
    ，核無民事訴訟法第386條各款所列情事，爰依原告聲請，
    由其一造辯論而為判決。
二、原告起訴主張：
  (一)原告因本件交通事故受有傷害，至今依舊意識不清而無法處
    理自己之事務，經鈞院以95年度禁字第33號裁定宣告為禁治
    產人，並由其配偶乙○○○擔任監護人，故乙○○○為原告
    之法定代理人。
  (二)被告丙○○受僱被告丁○○擔任配送羊奶工作，平日即騎乘
    車牌號碼KE6-280號重機車配送羊奶，於民國94年12月29日
    上午6時5分許，被告丙○○騎乘上開重機車配送羊奶途中，
    沿台南市○○路由南往北方向騎駛，本應注意機車在雙向二
    車道行駛時，應在遵行車道內行駛，且在劃有分向限制線之
    路段，不得駛入來車之車道內，並應注意車前狀況，隨時採
    取必要之安全措施，而依當時天候雨、夜間但有車燈可供照
    明、市區○○○○道路、路面濕潤、無缺陷、無障礙物、有
    快慢車道分道線，並無不能注意之情事，竟為貪圖方便，貿
    然自崇善路北向車道跨越分向限制線，直接逆向駛入該路南
    向車道，且未注意車前狀況，適有原告站立在崇善路916號
    前之慢車道上，被告丙○○未及避煞而撞擊原告，造成原告
    受有「頭部外傷併蜘蛛膜下腔出血、雙側額葉硬腦膜下出血
    、右側額顳葉延遲性顱內出血、疑似基底池骨折及瀰漫性腦
    水腫」等傷害，雖經多次手術治療，依舊呈現植物人狀態。
    又被告丙○○過失傷害刑事部分，業經台灣高等法院台南分
    院以96年度交上易字第84號判處有期徒刑7月確定，並於判
    決理由認定原告無肇事因素，是被告丙○○辯稱原告亦與有
    過失云云，應屬無據。
  (三)按民法第188條第1項所謂受僱人，並非僅限於僱傭契約所稱
    之受僱人，凡客觀上被他人使用為之服勞務而受其監督者均
    係受僱人，有最高法院57年台上字第1663號判例。被告丙○○受被告丁○○選任為其從事配送「農民鮮乳」工作，並接
    受被告丁○○指揮監督應配送之客戶，是兩者間應存有選任
    、服勞務及監督關係，不論其二人事實上是否存有僱傭契約
    ，原告仍得依民法第188條第1項規定，請求被告二人負連帶
    賠償責任。
  (四)原告請求賠償之項目及金額，分述如下：
  1.醫療費用部分：原告於本件事故後送醫救治，迄95年4月14
    日出院，支出醫療費用新台幣（下同）103,329元，並於出
    院後尚須定期回診，計支出醫療費用9,758元，又於95年6月
    28日再度急診入院，迄95年7月8日出院，支出醫療費用3,42
    9元，合計醫療費用為116,516元。
  2.看護費用部分：原告因本件事故呈植物人狀態，無法自我行
    動，大小便及個人衛生需他人完全協助，故有委請看護照顧
    之必要，原告於上開住院期間，計支出看護費用141,000元
    。又原告出院後係於「錫安伊諾護理之家」受人照顧，每月
    所需費用為25,000元，每年應支付之費用為30萬元，而原告
    現年不滿66歲，茲以66歲計算，依93年台灣地區簡易生命表
    ，尚有14年之平均餘命，按霍夫曼式扣除中間利息，原告得
    一次請求之金額為3,122,822元（300000×10.00000000＝00
    00000【元以下四捨五入】）。以上合計為3,263,822元。
  3.增加生活上需要之費用：原告於事發後已呈植物人狀態，無
    法自理，並需靠胃管幫忙進食、靠氣管內管幫忙呼吸，大小
    便及個人衛生須他人完全協助，故須購買看護墊、導尿管、
    手套、棉花棒、尿布、輪椅、氣墊床等物品。(1)關於看護墊
    、導尿管、手套、棉花棒、優碘、尿布等物品部分：自95年
    4月14日出院迄95年7月14日止（計3個月），已支出金額32,
    820元，每年支出計131,280元，茲以14年之支出並依霍夫曼
    計算法扣除中間利息，此部分金額應為1,366,547元（13128
    0×10.00000000＝0000000【元以下四捨五入】）。(2)關於
    輪椅、氣墊床部分：依「身心障礙者醫療及輔助器具費用補
    助辦法」第4條所附之「身心障礙者輔助器具補助標準表」
    規定，氣墊床及輪椅氣墊座係每3年補助1次，顯見其使用年
    限應為3年，是以每3年購買一次，購買之價格輪椅為11,000
    元、氣墊床為12,000元，以14年之餘命計算應購買5次，茲
    依霍夫曼計算法扣除中間利息，此部分金額為80,500元（23
    000＋19550＋16100＋12650＋9200＝80500）。以上合計為
    1,447,047元。
  4.精神慰撫金部分：原告因本件車禍呈植物人狀態，終其一生
    須於病床上度過，且因此拖累配偶及子女須費心照顧，其精
    神上之苦痛非可言喻，爰請求500萬元之精神慰撫金，稍資
    慰藉。
  5.綜上所述，原告得向被告請求賠償之金額計9,827,385元（
    前開輪椅及氣墊床部分原係請求100,381元，後更正為80,50
    0元）。
  (五)並聲明：(1)被告應連帶給付原告9,847,266元，及自起訴狀
    繕本送達之翌日起至清償日止，按週年利率百分之5計算之
    利息。(2)原告願供擔保，請准宣告假執行。
三、被告丁○○未於最後言詞辯論期日到庭，據其前次到庭係以
    ：被告丙○○只是從我這拿貨自己去賣而已，並不是受僱於
    我，且有簽立承攬契約書，故被告丙○○只是我的下游等語
    置辯。被告丙○○則以：我確於94年12月29日上午6時5分許
    ，騎乘車牌號碼KE6-280號重機車配送羊奶途中，在台南市
    ○○路916號前之慢車道上，因未注意車前狀況及逆向行駛
    等過失，致撞擊原告，造成原告受有前開傷害，並對於原告
    請求之醫療費用計116,516元部分不爭執，惟原告就本件車
    禍之發生亦與有過失，不應由我負全部之過失責任，且原告
    請求之看護費用、增加生活上需要之費用及精神慰撫金，均
    屬過高，我也負擔不起等語，資為抗辯。並均聲明：駁回原
    告之訴。
四、兩造不爭之事項及簡化之爭點為：
  (一)兩造不爭執事項：
  1.被告丙○○於94年12月29日上午6時5分許，騎乘車牌號碼KE
    6-280號重機車配送羊奶途中，行經台南市○○路916號前，
    因疏於注意在劃有分向限制線之路段，不得駛入來車之車道
    內，及疏未注意車前狀況等過失，致撞擊站立在崇善路916
    號前慢車道上之原告，造成原告受有「頭部外傷併蜘蛛膜下
    腔出血、雙側額葉硬腦膜下出血、右側額顳葉延遲性顱內出
    血、疑似基底池骨折及瀰漫性腦水腫」等傷害，現呈植物人
    狀態。
  2.原告因本件交通事故受有前開傷害，經手術治療後仍意識昏
    迷，呈植物人狀態，經本院以95年度禁字第33號裁定宣告為
    禁治產人，由其配偶乙○○○擔任監護人。
  3.原告因本件車禍事故受有前開重傷害，支出醫療費用計116,
    516元。
  4.原告因本件車禍事故已請領強制責任險保險金150萬元。
  5.被告丙○○因過失傷害案件，經本院95年度交易字第79號判
    處有期徒刑6月，原告不服請檢察官提起上訴，經台灣高等
    法院台南分院96年度交上易字第84號撤銷原判決，改判處有
    期徒刑7月確定。
  (二)兩造爭執事項：
  1.被告丙○○就本件交通事故是否應負全部之過失責任？原告
    就本件交通事故是否與有過失？
  2.被告丙○○是否為被告丁○○之「受僱人」，即被告丙○○
    客觀上是否為被告丁○○服勞務而受其監督？原告主張依民
    法第188條第1項規定，被告丁○○應就被告丙○○之侵權行
    為連帶負損害賠償責任，有無理由？
  3.原告請求看護費用計3,263,822元、增加生活上需要之費用
    計1,447,047元，有無理由？
  4.原告請求精神慰撫金500萬元是否過高？
  5.原告得請求侵權行為損害賠償之金額為何？
五、前揭不爭執事項，業據原告提出本院95年度禁字第33號民事
    裁定、財團法人奇美醫院診斷證明書1紙、台南市立醫院收
    據1份、奇美醫院收費收據1份、看護證明2紙、看護費代收
    轉付收據2紙、錫安伊諾護理之家費用明細1紙、購買必要用
    品之統一發票及估價單1份等件影本為證，並經本院依職權
    調取台灣高等法院台南分院96年度交上易字第84號過失傷害
    刑事案件卷宗核閱無訛，是此部分之事實自堪認為真實。茲
    就兩造之爭點，析述本院得心證之理由如下：
  (一)被告丙○○就本件交通事故是否應負全部之過失責任？
  1.按汽車（含機車）在雙向二車道行駛時，均應在遵行車道內
    行駛，且在劃有分向限制線之路段，不得駛入來車之車道內
    ；汽車行駛時，駕駛人應注意車前狀況，並隨時採取必要之
    安全措施；修正前即被告違規時之道路交通安全規則第97條
    第1、2款及第94條第3項分別定有明文。被告丙○○於前揭
    時地騎乘機車，本應注意上開規定，又依卷附之交通事故調
    查報告表所載，本件肇事當時天候雨、夜間但有車燈可供照
    明、市區○○○○道路、路面濕潤、無缺陷、無障礙物、有
    快慢車道分道線等情，依當時情形，客觀上並無不能注意之
    情事，竟為貪圖方便而疏未注意，貿然自崇善路北向車道跨
    越分向限制線直接駛入該路南向車道，而逆向行駛，且未注
    意車前狀況，致撞擊站立在崇善路916號前慢車道上之原告
    ，造成原告受有上揭傷害，是被告丙○○就本件車禍事故之
    發生，其有過失，已甚明顯。
  2.按行人應在劃設之人行道行走，在未劃設人行道之道路，應
    靠邊行走，並不得在道路上任意奔跑、追逐、嬉戲或坐、臥
    、蹲、立，阻礙交通；道路交通安全規則第133條亦有明文
    。本件原告於事發時雖係站立在崇善路916號前之慢車道上
    ，惟據被告丙○○於警詢時陳稱：「…我車跨越雙實黃中心
    分向線，逆向駛入對向慢車道時與可能站立在崇善路916號
    前之行人甲○○碰撞，致我人車倒地受傷，而發生交通事故
    」、「…我當時未看見對方行人，是碰撞後才知道撞到行人
    」等語（見台南市警察局第一分局警卷第1、2頁），並證人
    即原告之女兒林昀潔於警詢時證稱：「…我父親剛好站在崇
    善路918與916號中間路邊在調整雨傘，面向店面背對馬路，
    被一部由崇善路南向北逆向行駛而來之機車碰撞而發生交通
    事故」等語（見台南市警察局第一分局警卷第1、2頁）；準
    此，依本件交通事故發生之情節，本件肇事原因完全係因被
    告丙○○逆向騎駛及疏未注意車前狀況（於事發前完全未能
    發現有原告站立在該處之客觀情事）等過失行為所致，至原
    告站立在慢車道上，雖有違反道路交通安全規則之規定，然
    與本件交通事故之發生並無相當因果關係存在，是本件交通
    事故應由被告負全部之過失責任，即原告就本件交通事故並
    無任何肇事因素。
  3.參以本件經送請台灣省台南區車輛行車事故鑑定委員會鑑定
    結果亦認為：「被告丙○○駕駛普通重型機器腳踏車，逆向
    斜穿道路，未注意車前狀況，為肇事原因。原告無肇事因素
    （於慢車道站立有違規定）」，此有台灣省台南區車輛行車
    輛行車事故鑑定委員會96年4月8日南鑑字第0965901105號函
    暨所附鑑定意見書在卷足憑。又被告丙○○因業務過失傷害
    罪，經本院以95年度交易字第79號判處有期徒刑6月，檢察
    官據原告聲請提起上訴，並經台灣高等法院台南分院以96年
    度交上易字第84號將原判決撤銷，改判處有期徒刑7月確定
    ，此為兩造所不爭執，且經本院依職權調閱台灣高等法院台
    南分院96年度交上易字第84號刑事卷宗核閱無訛，益徵被告
    丙○○確有過失傷害原告之侵權行為，並據台灣高等法院台
    南分院96年度交上易字第84號判決理由，亦認定原告無肇事
    因素，而應由被告丙○○負全部之過失責任。從而，被告丙○○辯稱：本件車禍原告亦與有過失云云，自屬無據。
  (二)被告丙○○是否為被告丁○○之「受僱人」，即被告丙○○
    客觀上是否為被告丁○○服勞務而受其監督？
  1.按「民法第188條第1項所謂受僱人，並非僅限於僱傭契約所
    稱之受僱人，凡客觀上被他人使用為之服勞務而受其監督者
    均係受僱人」、「民法第188條第1項所定，僱用人之連帶賠
    償責任，係為保護被害人，避免被害人對受僱人請求賠償，
    有名無實，而設之規定，故此之所謂受僱人，並非僅限於僱
    傭契約所稱之受僱人，凡客觀上被他人使用，為之服勞務而
    受其監督者，均係受僱人」，最高法院76年度台上字第1958
    號、77年度台上字第1699號著有判例可資參照。
  2.被告丙○○陳稱：「我之前是看報紙而去應徵，當時丁○○
    就拿資料要我填寫基本資料，我就每天拿多少數量的貨去送
    ，我送貨的代價是我去收款回來後，看我送了多少瓶來結算
    ，每瓶我分得3.8元，其他的就屬於丁○○的，我是將我應
    得的部分扣下來後，其餘的再給丁○○」、「（客戶是如何
    而來？）我原先上班時客戶是丁○○提供的，後來我自己也
    有開發一些新客戶，開發新客戶的錢與丁○○原來提供給我
    的客戶所抽成的錢不一樣，丁○○提供客戶的部分是每瓶抽
    3.8元，我自己開發的新客戶則是扣除我向丁○○拿的每瓶
    成本價18元，其餘的則歸我所有，我們每瓶是賣25元」等語
    （見本院96年3月8日言詞辯論筆錄），並於本院95年度交易
    字第79號95年11月6日審判筆錄時供稱：「（你的老闆是何
    人？）丁○○，住崇善20街，我的公司是農民鮮乳」、「（
    何人給付薪水？）是丁○○」、「（一星期需要送幾次羊乳
    ？）七次」等語（見本院95年度交易字第79號刑事卷宗第94
    頁）。據此而論，被告丙○○與丁○○間之法律關係，主要
    係被告丙○○受被告丁○○指示運送羊奶等貨品，而為被告
    丁○○服勞務，即由被告丁○○指示運送地點、數量，由被
    告丙○○按址送達該羊奶等貨品，而以送達每瓶抽3.8元為
    勞務報酬，並附帶約定被告丙○○得自行開發新客戶，以較
    低價格向被告丁○○購買羊奶等貨品，自行送至所開發之新
    客戶處，以賺取差額，是被告丙○○係為被告丁○○服勞務
    並受被告丁○○監督，揆諸前揭說明，被告丙○○應屬被告
    丁○○之受僱人甚明。至被告丁○○辯稱與被告丙○○係承
    攬關係，並有簽立承攬契約書，被告丙○○只是我的下游云
    云。惟按「稱承攬者，謂當事人約定一方為他方完成一定之
    工作，他方俟工作完成，給付報酬之契約」，民法第490條
    第1項定有明文，而本件被告丙○○僅係運送羊奶等貨品，
    並非以完成一定之工作物為契約目的，是與承攬契約之性質
    不符。又依被告丁○○之抗辯內容，被告丁○○應係以與被
    告丙○○間係屬「委任」關係，以為抗辯；然按僱傭與委任
    ，就其均有「勞務之給付」一節，固有其相似處，但僱傭係
    以「勞務給付」為契約之目的，而委任終極之目的乃在事務
    之處理，給付勞務僅為其手段，兩者究有區別；據此，縱認
    被告丁○○與被告丙○○有簽立名為「承攬」之委任契約書
    ，然被告丙○○係擔任運送羊奶等貨品工作，依其目的，為
    勞務之提供，而非事務之處理，是性質上亦應屬僱傭而非委
    任，故尚不得以契約之名稱為『承攬』或『委任』，即認被
    告丙○○並非被告丁○○之受僱人。從而，被告丁○○辯稱
    ：被告丙○○並非受僱於我，被告丙○○只是我的下游云云
    ，應屬無據。
  3.準此而論，被告丙○○既受僱於被告丁○○，並於執行職務
    途中，因過失致生本件交通事故，侵害原告之權利，依民法
    第188條第1項前段規定，被告丁○○應就被告丙○○之侵權
    行為連帶負損害賠償責任。
  (三)按因故意或過失不法侵害他人之權利者，負損害賠償責任。
    不法侵害他人之身體或健康者，對於被害人因此喪失或減少
    勞動能力或增加生活上之需要時，應負損害賠償責任。不法
    侵害他人之身體、健康、名譽、自由、信用、隱私、貞操，
    或不法侵害其他人格法益而情節重大者，被害人雖非財產上
    之損害，亦得請求賠償相當之金額。民法第184條第1項前段
    、第193條第1項、第195條第1項分別定有明文。被告丙○○
    於上揭時地，因疏未注意車前狀況及逆向行駛等過失，致生
    本件交通事故，造成原告受有如上傷害，並被告丙○○之過
    失行為與原告身體受傷結果間有相當因果關係，被告丙○○
    就本件事故之發生應負完全過失責任，且被告丙○○係受僱
    於被告丁○○，被告丁○○亦應就此負連帶損害賠償責任，
    已如前述，是被告自應連帶負侵權行為損害賠償責任甚明。
    爰就原告請求之項目及金額逐次審酌如下：
  1.醫療費用部分：原告主張其因上開傷害支出醫療費用計116,
    516元，業據原告提出台南市立醫院及奇美醫院收費收據各1
    份為證，且為被告所不爭執，是此部分費用應堪認定。
  2.看護費用部分：原告因本件交通事故受有前開傷害，並「…
    目前有鼻胃管灌食及氣管插管幫助呼吸及抽痰、四肢偏癱、
    意識不清，無法服從指令或認知環境，日常生活完全依賴他
    人幫忙餵食、盥洗、更換衣物，事故迄今已超過半年，臨床
    治癒之機率很小」等情，有財團法人奇美醫院95年8月31日
    （九五）奇醫字第3905號函暨所附原告之病歷影本1份、95
    年9月29日（九五）奇醫字第4430號函暨所附病情摘要1紙、
    及95年11月4日病情摘要1紙等在卷可按（見本院95年度交易
    字第79號刑事卷宗第27至60頁、第63、64頁、第97頁），是
    原告因本件事故已呈植物人狀態，而有委請看護照顧之必要
    甚明。復原告自94年12月29日起至95年4月14日止，及自95
    年6月28日起至95年7月8日之住院期間，支付看護費用141,0
    00元，有原告提出之看護證明2紙、看護費代收轉付收據2紙
    附卷可查，並為被告所不爭執。又原告出院後住進「錫安伊
    諾護理之家」以為照護，每月費用25,000元，有上開錫安伊
    諾護理之家費用明細1紙在卷可按，依此計算，每年應支付
    之看護費用為30萬元（25000×12＝300000），而原告係29
    年8月17日生，於出院住進錫安伊諾護理之家時即95年7月間
    ，未滿66歲，原告主張以66歲計算，並依93年台灣地區簡易
    生命表，尚有14年之平均餘命，是以每年300,000元計算，
    以一次請求並依霍夫曼計算法扣除中間利息，原告得請求此
    看護費用部分為3,122,822元（300000×10.00000000＝0000
    000【元以下四捨五入】），應予准許。據此，原告請求被
    告賠償看護費用計3,263,822元（141000＋0000000＝000000
    0），應屬有據。
  3.增加生活上需要之費用：原告於事發後呈現植物人狀態，已
    如前述，為日常生活及個人衛生等，應有購買看護墊、導尿
    管、手套、棉花棒、尿布、輪椅、氣墊床等物品之必要。復
    原告自95年4月14日出院迄95年7月14日止，已支出購買看護
    墊、導尿管、手套、棉花棒、優碘、尿布等物品金額計32,8
    20元，有統一發票及估價單1份在卷可按，依此計算，每年
    須支出該等物品費用計131,280元，此為被告所不爭執，是
    以14年之支出並依霍夫曼計算法扣除中間利息，此部分金額
    計1,366,547元（131280×10.00000000＝0000000【元以下
    四捨五入】）。又依「身心障礙者醫療及輔助器具費用補助
    辦法」第4條所附之「身心障礙者輔助器具補助標準表」規
    定，氣墊床及輪椅氣墊座係每3年補助1次，是該等物品使用
    年限為3年，以每3年購買一次，並輪椅為11,000元、氣墊床
    為12,000元，有收據各1紙可按，依原告14年之餘命計算，
    應購買5次，並依霍夫曼計算法扣除中間利息，此部分金額
    為80,500元（23000＋19550＋16100＋12650＋9200＝80500
    ）。綜上，原告請求被告應賠償增加生活上需要之費用計
    1,447,047元，自屬有據。
  4.精神慰撫金部分：按慰撫金數額之認定，除依被害人所受身
    體上及精神上痛苦程度，及所造成之影響二者予以衡量外，
    尚須斟酌雙方之身分資力與加害之程度及各種情形，予以核
    定。本件原告因被告丙○○之過失行為受有「頭部外傷併蜘
    蛛膜下腔出血、雙側額葉硬腦膜下出血、右側額顳葉延遲性
    顱內出血、疑似基底池骨折及瀰漫性腦水腫」等對於身體及
    健康有重大不治之重傷害，雖經送往奇美醫院施以開刀治療
    ，仍有「須鼻胃管餵食及氣管插管幫助呼吸及抽痰、四肢偏
    癱意識不清，無法服從指令或認知環境，日常生活完全依賴
    他人幫忙餵食盥洗更換衣物等情，臨床治癒之機率很小」等
    情形，是原告精神上自受有極大之痛苦，原告依據民法第19
    5條之規定請求被告賠償其非財產上之損害，即屬有據。查
    原告為國小肄業，事發當時無業、93年度及94年度無所得、
    名下亦無不動產；被告丙○○為大專畢業、未婚、打零工、
    每月收入約1萬元、名下無不動產，被告丁○○94年度及95
    年度無所得，名下有汽車1部、無不動產等情，業經兩造陳
    明，且有稅務電子閘門財產所得調件明細表在卷可憑。本院
    審酌前開兩造之身分、地位、經濟狀況、被告應負完全過失
    責任、原告所受傷勢嚴重且現呈植物人狀態、心理及生理上
    所受之痛苦折磨等一切情狀，認原告請求精神慰撫金之數額
    以100萬元為適當，逾此數額之請求，即難准許。
  5.綜上，原告得請求被告賠償醫療費用116,516元、看護費用
    3,263,822元、增加生活上需要之費用1,447,047元、精神慰
    撫金1,000,000元，合計5,827,385元。
  6.另按保險人依強制汽車責任保險法規定給付之保險金，視為
    加害人或被保險人損害賠償金額之一部分；加害人或被保險
    人受賠償請求時，得扣除之；強制汽車責任保險法第32條定
    有明文。原告因本件交通事故，已受領強制汽車責任保險金
    1,500,000元之事實，為兩造所不爭，是依前揭規定，原告
    受領之上開保險金應視為加害人損害賠償金額之一部分而予
    以扣除，經此扣除後，原告尚得請求被告賠償之金額為4,32
    7,385元（計算式：0000000－0000000＝0000000）。
六、綜上所述，原告依侵權行為之法律關係，請求被告應連帶給
    付4,327,385元，及自刑事附帶民事起訴狀繕本送達翌日即
    被告丙○○自95年8月1日起、被告丁○○自96年3月9日起（
    依被告丁○○於96年3月8日到庭為言詞辯論之翌日）至清償
    日止，按週年利率百分之5計算之利息範圍內，為有理由，
    應予准許，逾此範圍之請求，為無理由，應予駁回。
七、原告陳明願供擔保，請准宣告假執行，經核原告勝訴部分，
    合於法律規定，爰酌定相當之擔保金額，予以准許。至原告
    敗訴部分，其假執行聲請即失所附麗，應併予駁回。
八、本件事證已臻明確，兩造其餘陳述及攻擊防禦方法經本院斟
    酌後認均不影響本判決之結果，爰不再逐一詳予論述，附此
    敘明。
九、據上論結，本件原告之訴為一部有理由，一部無理由，依民
    事訴訟法第385條第1項前段、第79條、第85條第2項、第390
    條第2項，判決如主文。
中　　華　　民　　國　　96　　年　　 7　　月　　17　　日
                  民事第二庭    法  官  洪榮家
右為正本係照原本作成。
如對本判決上訴，須於判決送達後廿日內向本院提出上訴狀
中　　華　　民　　國　　96　　年　　7 　　月　　17　　日
                                書記官  詹書瑋
